臺灣臺北地方法院交通事件裁定　　　　　　　　　 九十三年度交聲字第五七八號
　　異　議　人
　　即受處分人　甲○○
右列異議人即受處分人因違反道路交通管理處罰條例案件，對於交通部公路總局臺北
區監理所中華民國九十三年六月二十一日所為之北監自裁字裁四○－ＡＣＵ三九二○
五九號裁決，聲明異議，本院裁定如左：
    主      文
異議駁回。
    理      由
一、按駕駛人駕駛汽車，應遵守道路交通標誌、標線、號誌之指示。汽車行駛至交岔
    路口，其行進、轉彎，應遵守燈光號誌，道路交通安全規則第九十條、第一百零
    二條定有明文。汽車駕駛人行經有燈光號誌管制之交岔路口闖紅燈者，處新臺幣
    （下同）一千八百元以上五千四百元以下罰鍰，道路交通管理處罰條例第五十三
    條定有明文。又汽車駕駛人駕駛汽車違反道路交通管理處罰條例第五十三條規定
    者，除應依該條所規定之罰鍰處罰外，並予記違規點數三點，同條例第六十三條
    第一項第三款亦有規定。
二、異議人即受處分人甲○○於民國九十三年五月八日上午十時二十二分許，駕駛車
    號ＢＣ－○六六七自用小貨車，行經臺北市○○區○○路有號誌之路口，紅燈左
    轉，至國興路一巷口時，遭值勤員警張智為當場攔停，以受處分人有違反道路交
    通管理處罰條例第五十三條規定之行為掣單（北市警交大字第ＡＣＵ00000
    00號）舉發，嗣受處分人於應到案日期前向原處分機關提出申訴，經原處分機
    關函請舉發機關調查結果，仍認受處分人有上開違規行為，原處分機關乃依前揭
    道路交通管理處罰條例第五十三條（贅引第一項）、六十三項第一項第三款（漏
    引第三款）及違反道路交通管理事件統一裁罰基準表之規定，於九十三年六月二
    十一日以北監自裁字裁四○－ＡＣＵ三九二○五九號裁決書裁處受處分人罰鍰新
    臺幣二千七百元，並記違規點數三點。
三、訊據異議人坦承駕駛ＢＣ－○六六七號自用小貨車於前揭時、地左轉之事實，惟
    矢口否認有違反道路交通管理處罰條例行為，辯稱：伊車子係停在紅綠燈號誌前
    三、四公尺處之路邊停車格，開車時無法看到上面右方之燈號，且在左邊之紅綠
    燈因放置位置及燈之方向偏離，亦無法看到紅綠燈號誌，伊非蓄意違規左轉云云
    。惟查，受處分人駕駛車號ＢＣ－○六六七自小貨車於前述時、地紅燈左轉行駛
    等情，業據證人即舉發之員警張智為於本院訊問時證稱：「當時我發現受處分人
    甲○○所駕的ＢＣ－○六六七號車從國興路左轉至國興路一巷口，那裡有紅綠燈
    ，我站在一巷內，當時的燈號是紅燈，受處分人甲○○遇紅燈沒有停車直接左轉
    ，我就攔他下來」、「（問你當時看到受處分人左轉前有沒有停在紅燈下面？）
    沒有，我看受處分人甲○○的車子是直接從紅燈下面開過來左轉，受處分人甲○
    ○所駕之車輛沒有停在紅燈下面。」等語屬實。按證人張智為乃為原處分機關所
    認定受處分人有前開違規行為之證人，其在本院以言詞證述受處分人有前開違規
    事實，且依卷存證據資料內並無任何積極證據足以證明證人上開證述係屬虛偽，
    亦無足以令人顯信證人證述為不可採之品性證據或前科證據存在，本院自不得僅
    以證人為本件開單告發受處分人之員警而全盤抹煞其在訴訟上所具有之證人資格
    及其證言之證明力。況交通警員掣單舉發違反道路交通管理處罰條例所列之違規
    事實，本質上為行政處分，係公務員基於職務上權力，依法就特定之具體事件所
    為具有公法上效果之單方行政行為，基於公務員為公法上行為具有公信力之原則
    ，該行政處分當可被推定為真正，則執勤警員本其維護交通秩序、安全職責所為
    之舉發，自應受到合法、正確之推定。受處分人紅燈左轉而闖紅燈之事實堪以認
    定。按依道路交通安全規則之規定，汽車行駛至交岔路口，其行進、轉彎，應遵
    守燈光號誌，故駕駛人行車至有號誌之路口時，即有注意該號誌燈號之義務，受
    處分人應在確定路口之號誌係綠燈後始可通過，而當時路口燈號仍正常運作，無
    不能注意之情形，受處分人於本院調查時供承：「我當天有一些事情在想．．。
    我敢發誓我沒有看到（紅綠燈）。」等語觀之，受處分人於駕車通過交岔路口時
    ，係因心有旁騖，致未履行其注意燈號義務已明，所辯不能為免罰之依據，自應
    依法處罰。至臺北市政府警察局舉發違反道路交通管理事件通知單「違規地點」
    欄上誤載為「青年路」，惟嗣後業經舉發機關更正，且裁決書亦據正確地點裁決
    ，並無違誤之處，受處分人雖指摘及此，但不影響本件處罰之認定，附此敘明。
四、綜上所述，本件受處分人為汽車駕駛人，行經有燈光號誌管制之交岔路口紅燈左
    轉而闖紅燈，原處分機關依道路交通管理處罰條例第五十三條、第六十三條第一
    項第三款、違反道路交通管理事件統一裁罰基準及處理細則及違反道路交通管理
    事件統一裁罰基準表之規定從輕裁處罰鍰二千七百元，並記違規點數三點，核無
    違誤，本件受處分人之異議為無理由，自應將其異議駁回。
據上論斷，應依道路交通案件處理辦法第十九條，裁定如主文。
中      華      民      國    九十三    年      七      月      三十     日
                                      　臺灣臺北地方法院交通法庭
                                         　法  官  王綽光
右正本證明與原本無異
如不服本裁定應於送達後五日內向本院提出抗告狀
                                           書記官  蔡梅蓮
中      華      民      國    九十三    年      八      月       三      日
